---
title: "Taller_Estadistica"
author: "Henry Mantilla, Santiago Mendez"
output: html_document
---

## **1. Vectores y Funciones en R**

```{r}
interquartile_rage <- function(value_vector){
  vctor <- length(value_vector)
  n <- sort(vctor)
  
  q1 <- (n+1)/4
  q3 <- (3*(n+1))/4
  
  if(n %% 2 == 0){
    nearest_up <- ceiling(q1)
    nearest_down <- floor(q1)
    
    nearest_up2 <- ceiling(q3)
    nearest_down2 <- floor(q3)
    
    
    q1 <- (value_vector[nearest_up] + value_vector[nearest_down])/2
    q3 <- (value_vector[nearest_up2] + value_vector[nearest_down2])/2
    
    IQR <- q3-q1
  }
  else{
    IQR <- value_vector[q3] - value_vector[q1]
  }
  return(list(q1,q3,IQR))
}
```

```{r}
vector_test <- c(39,16,17,21,28,31,39,16)

interquartile_range(vector_test)
```

```{r}
vec <- c(16,16,17,21,28,31,39,39)
#La funcion SUMMARY retorna algunas caracteristicas del conjunto de datos del vector, el valor de los cuartiles son diferentes a los que calculamos manualmente, por que? no sé.
summary(vec)
```

```{r}
print(IQR(vec))
```

```{r}
sapply(1:9, function(x) quantile(vec, probs = 0.75, type = x))

# 0.75 = 3 cuartil   0.25 = 1 cuartil
```

## **2. Distribuciones de probabilidad en R**

Funciones de densidad de probabilidad

:   La función de distribución de probabilidad $f(x)$ es una función matemática que sirve y se emplea para definir cómo se distribuye una variable de tipo numérico en una población de interés para su estudio. Básicamente, describe la probabilidad relativa según la cual la variable aleatoria $X$ tomará un valor determinado.

    Esta funcion se puede dividir en dos grupos:

    -   **Discretas:** son aquellas que se pueden tomar valores que están dentro de un conjunto finito(contable), por ejemplo , los resultados posibles para el lanzamiento de un dado. Estas se pueden representar con números enteros.

    -   **Continuas:** son aquellas que toman cualquier valor dentro del intervalo de estudio. Estas se pueden representar con números reales.

Función de distribución acumulada

:   La función de distribución de probabilidad $F(x)$ es una función que sirve y se emplea para hallar la probabilidad de que la variable aleatoria $X$ sobre la que se está trabajando sea menor o igual de un valor determinado $x$.

Función cuantil de la distribución

:   La función de distribución cuantil $Q(x)$ es la inversa de la función de distribución acumulada $F(x)$, esta especifica el valor de la variable aleatoria de manera que la probabilidad de que la variable sea menor o igual a ese valor es igual a la probabilidad dada.

En R, las instrucciones que existen para poder obtener valores asociados a la funciones anteriormente descritas son están compuestas por unas letras para cada función seguido del nombre de la distribución de interés, por ejemplo: **"binom"** para la distribución binomial, **"norm"** para la distribución normal, etc.

-   Función de densidad de probabilidad (d): la instrucción comienza con la letra **"d",** seguida del nombre de la distribución asociada.

-   Función de distribución acumulada (p): la instrucción comienza con la letra **"p",** seguida del nombre de la distribución asociada.

-   Función cuantil de distribución (q): la instrucción comienza con la letra **"q",** seguida del nombre de la distribución asociada.

**Ejemplos:**

-   **Distribucion Binomial Discreta**

    -   Una compañía que produce cristales finos sabe por experiencia que 10% de sus copas de mesa tienen imperfecciones cosméticas y deben ser clasificadas como "de segunda". Entre seis copas seleccionadas al azar, ¿qué tan probable es que sólo una sea de segunda?

        Referencia: Devore, J. L. (2016). *PROBABILIDAD Y ESTADISTICA PARA INGENIERIA Y CIENCIAS*. CENGAGE LEARNING.

    a) Para conocer la probabilidad de que sólo una de las seis copas elegidas al azar sea de segunda, usamos la función de densidad de probabilidad de la respectiva distribución, la cual esta definida en el lenguaje R como **dbinom.**

    ```{r}
    dbinom (1,6,0.1)
    ```

    b) Entre seis copas seleccionadas al azar, ¿qué tan probable es que por lo menos dos sean de segunda?

    ```{r}
    pbinom(1,6,0.1 ,lower.tail = FALSE)
    ```

-   **Distribucion Exponencial**

    -   
