---
title: "Taller_1_Estadistica-ll"
author: "Henry Mantilla, Santiago Mendez"
date: "2022-11-15"
output: html_document
---

# Taller 1 Estadistica ll.

------------------------------------------------------------------------

## 1. Vectores y Funciones en R

```{r}
interquartile_range <- function(value_vector){
  vctor <- length(value_vector)
  n <- sort(vctor)
  
  q1 <- (n+1)/4
  q3 <- (3*(n+1))/4
  
  if(n %% 2 == 0){
    nearest_up <- ceiling(q1)
    nearest_down <- floor(q1)
    
    nearest_up2 <- ceiling(q3)
    nearest_down2 <- floor(q3)
    
    
    q1 <- (value_vector[nearest_up] + value_vector[nearest_down])/2
    q3 <- (value_vector[nearest_up2] + value_vector[nearest_down2])/2
    
    IQR <- q3-q1
  }
  else{
    IQR <- value_vector[q3] - value_vector[q1]
  }
  return(IQR)
}


```

```{r}
vector_test <- c(39,16,17,21,28,31,39,16)

interquartile_range(vector_test)
```

```{r}
x <- c(16,16,17,21,28,31,39,39)
#La funcion SUMMARY retorna algunas caracteristicas del conjunto de datos del vector, el valor de los cuartiles son diferentes a los que calculamos manualmente, por que? no sé.
summary(x)
```

```{r}
x <- c(16,16,17,21,28,31,39,39)
print(IQR(x))
```

------------------------------------------------------------------------

## **2. Distribuciones de probabilidad en R**

Funciones de densidad de probabilidad

:   La función de distribución de probabilidad $f(x)$ es una función matemática que sirve y se emplea para definir cómo se distribuye una variable de tipo numérico en una población de interés para su estudio. Básicamente, describe la probabilidad relativa según la cual la variable aleatoria $X$ tomará un valor determinado.

    Esta funcion se puede dividir en dos grupos:

    -   **Discretas:** son aquellas que se pueden tomar valores que están dentro de un conjunto finito(contable), por ejemplo , los resultados posibles para el lanzamiento de un dado. Estas se pueden representar con números enteros.

    -   **Continuas:** son aquellas que toman cualquier valor dentro del intervalo de estudio. Estas se pueden representar con números reales.

Función de distribución acumulada

:   La función de distribución de probabilidad $F(x)$ es una función que sirve y se emplea para hallar la probabilidad de que la variable aleatoria $X$ sobre la que se está trabajando sea menor o igual de un valor determinado $x$.

Función cuantil de la distribución

:   La función de distribución cuantil $Q(x)$ es la inversa de la función de distribución acumulada $F(x)$, esta especifica el valor de la variable aleatoria de manera que la
    probabilidad de que la variable sea menor o igual a ese valor es igual a la probabilidad dada.

------------------------------------------------------------------------
